【裁判字號】    95,交易,131
【裁判日期】    951229
【裁判案由】    過失致死
【裁判全文】
臺灣雲林地方法院刑事判決             95年度交易字第131號
公  訴  人  臺灣雲林地方法院檢察署檢察官
被      告  甲○○
上列被告因過失致死案件，經檢察官提起公訴（95年度偵字第50
38號），於本院準備程序進行中，被告就被訴事實為有罪之陳述
，經合議庭裁定由受命法官獨任進行簡式審判程序，本院判決如
下：
    主  文
甲○○犯過失致人於死罪，處有期徒刑柒月。
    事  實  及  理  由
一、犯罪事實：
  (一)甲○○於民國（下同）95年6 月28日上午8 時30分，駕駛車
    牌號碼C4-8550 號自用小客車，沿雲林縣土庫鎮○○路由北
    往南方向行駛，途經閃光黃燈號誌之光復路與閃光紅燈號誌
    之文化路之交岔路口，原應注意汽車駕駛人駕車行經閃光黃
    燈號誌交岔路口，應減速接近，注意安全，小心通過，又應
    注意行車時速不得超過該路段50公里之時速限制，而當時日
    間天晴，視距良好，道路乾燥無缺陷或障礙物，並無不能注
    意之情事，詎甲○○於發現許姍琦騎乘車牌號碼KIG-263 號
    重型機車沿文化路由東往西方駛近該交岔路口後，猶以時速
    60公里之速度行駛，並未減速接近，注意安全，小心通過，
    適許姍琦亦疏未注意於閃光紅燈路口，應減速接近，並停讓
    幹道車優先通行後，方得續行，而騎入該交岔口路口，甲○
    ○所駕駛之自用小客車左前車頭遂撞擊許姍琦騎乘之重機車
    車頭，致許姍琦人、車倒地，並受有顱內出血之傷害，嗣經
    送醫急救，仍於同日上午9 時30分許，因傷不治死亡。甲○
    ○於肇事後，於該管公務員發覺犯罪前，在肇事現場向前往
    處理之司法警察坦承為肇事人，接受裁判。
  (二)案經臺灣雲林地方法院檢察署檢察官據報相驗後自動檢舉偵
    查起訴。
二、證據名稱：
  (一)被告甲○○於警詢筆錄、檢察官訊問筆錄及本院審判中之自
    白供述。
  (二)道路交通事故調查報告表及道路交通事故現場圖。
  (三)現場及肇事車輛照片30張。
  (四)相驗筆錄、相驗屍體證明書、驗斷書。
  (五)相驗照片7張。
  (六)車號查詢重型車籍資料表、證號查詢機車駕駛人資料表、車
    號查詢汽車車籍資料表，證號查詢汽車駕駛人資料表。
  (七)若瑟醫院診斷證明書1張。
  (八)雲林縣警察局虎尾分局道路交通事故肇事人自首情形紀錄表
    1 張。
  (九)雲林縣警察局虎尾分局虎尾小隊警員方建智職務報告1張。
  綜上證據所示，被告自白核與事實相符，可以採信，並有其他
  上揭證據為佐，復參照道路交通安全規則第93條第1 項第1 款
  、道路交通標誌標線號誌設置規則第211 條第1 項之規定，其
  犯行堪以認定。
三、論罪科刑之理由：
  (一)按行為後法律有變更者，適用行為時之法律。但行為後之法
    律有利於行為人者，適用最有利於行為人之法律，刑法第2
    條第1 項定有明文。次按比較新舊法時，應就罪刑有關之共
    犯、未遂犯、想像競合犯、牽連犯、連續犯、結合犯、以及
    累犯加重、自首減輕暨其他法定加減原因（如身分加減）與
    加減例等一切情形，綜其全部罪刑之結果而為比較，最高法
    院95年度第8 次刑事庭會議決議可資參照。查被告行為後之
    刑法部分條文業於94年2 月2 日，經總統以華總一義字第09
    400014901 號令修正公布，並自95年7 月1 日施行，茲就修
    正前後之新舊法比較適用，分敘如下：
    1.按被告行為時之刑法第33條第5 款規定：「罰金：1 元以
      上」，經修正為：「罰金：新臺幣1,000 元以上，以百元
      計算之」。又刑法施行法第1 條之1 規定：「（第1 項）
      中華民國94年1 月7 日刑法修正施行後，刑法分則編所定
      罰金之貨幣單位為新臺幣。（第2 項）94年1 月7 日刑法
      修正時，刑法分則編未修正之條文定有罰金者，自94年1
      月7 日刑法修正施行後，就其所定數額提高為30倍。但72
      年6 月26 日 至94年1 月7 日新增或修正之條文，就其所
      定數額提高為3 倍」（係於95年6 月14日，經總統以華總
      一義字第095000 85181號令增訂公布），而刑法第276 條
      第1 項之罪定有罰金刑，且未於72年6 月26日至94年1 月
      7 日間修正，故應就其所定數額提高為30倍。是依修正前
      後之規定相較，其罰金刑之最高度固未變更，但最低度已
      由新臺幣30元，修正為新臺幣1,000 元，並以百元計算之
      ，有關科刑規範事項已有變更，經比較新舊法，修正前之
      刑法第33條規定較有利於被告。
    2.被告甲○○於自首時之刑法第62條規定：「對於未發覺之
      罪自首而受裁判者，減輕其刑。但有特別規定者，依其規
      定」，嗣經修正為：「對於未發覺之罪自首而受裁判者，
      得減輕其刑。但有特別規定者，依其規定」。就自首之減
      輕其刑規定，由「必減」修正為「得減」，經核修正後之
      規定並未有利於被告。
    3.經比較修正前後之上揭新舊法律，綜合一切罪刑之結果，
      被告行為後之法律，並未有利於行為人，故應依刑法第2
      條第1 項前段規定，適用修正前之舊法規定。
  (二)關於罰金刑貨幣單位由銀元修正為新臺幣之法律適用，依95
    年7 月1 日修正公布施行之刑法施行法第1 條之1 ，罰金刑
    貨幣單位雖有「銀元」、「新臺幣」之更異，惟適用結果之
    罰金額度則無二致，就罰金法定刑提高之「刑罰權規範內容
    」並無利或不利變更，自不生新舊法之比較問題，應適用具
    特別法及準據法之刑法施行法第1 條之1 規定。
  (三)核被告甲○○所為，係犯刑法第276 條第1 項之過失致死罪
    。被告於肇事後，在肇事現場向前往處理之司法警察坦承為
    肇事人，係對於未發覺之罪自首而受裁判，依修正前之刑法
    第62條規定，減輕其刑。
  (四)爰審酌被告於服兵役退伍後，即從事家中之割草包工為業，
    學歷為高職畢業，未婚而與家人同住，無前科素行，並酌其
    於本件車禍事故之過失情節，犯後態度尚屬良好，惟與被害
    人家屬多次商談民事賠償，迄未達成和解等一切情狀，量處
    如主文所示之刑，以示懲儆，至於檢察官求處被告有期徒刑
    1 年，容屬過重，併予敘明。
四、適用之法律：
  (一)刑事訴訟法第273 條之1 第1 項、第299 條第1 項前段、第
    310 條之2 、第454 條第1 項。
  (二)刑法第276條第1項。
  (三)95年7 月1 日修正施行後之刑法第2 條第1 項前段；修正施
    行前之刑法第62條。
  (四)刑法施行法第1條之1第1項、第2項前段。
本案經檢察官朱健福到庭執行職務
中    華    民    國    95    年    12    月    29    日
                        刑事第六庭  法  官  吳基華
以上正本證明與原本無異。
如不服本判決，應於判決送達後10日內，向本院提出上訴狀。（
須附繕本）
附記論罪法條全文：刑法第276 條第1 項。
                                    書記官  蕭應欽
中    華    民    國    95    年    12    月    29    日


司法院資訊處製作；財團法人民間司法改革基金會備份。
